---
title: "R Notebook"
output:
  pdf_document: default
  html_notebook: default
  word_document: default
---

```{r setup, include=FALSE}
knitr::opts_chunk$set(echo = T,
                      eval = F,
                      results = "hide",
                      warning = F,
                      message = F,
                      fig.show='hide')
```

Note: In diesem Script wird der Begriff "Gender" verwendet. Dabei handelt es sich nicht um den richtigen Begriff, "sex" wäre an dieser Stelle angemessener gewesen, da die gender-variable nur zwei verschiedene Auspräungen hat.

##Libraries aktivieren

```{r results='hide', warning=FALSE, message=F}
library(tidyverse)
library(tidyr)
library(dplyr)
library(ggplot2)
library (stargazer)
# library(summarytools)
library(haven)
library(Hmisc)
library(magrittr)
# library(stringi)
library(vegan)
library(readxl)
# library(fuzzyjoin)
library(jtools)
library(visreg)
library(WDI)
library(table1)
library(ggeffects)
```

##loading data

```{r}
path <- "Daten/companies/"
data_pre <- list.files(path = path) %>%
  map_df(~read.csv(paste0(path, .), fileEncoding = "UTF-16", sep = '\t'))

```

##Preprocessing Data

```{r}
data_pre[data_pre == ""] <- NA
data_pre[data_pre=="n.v."] <- NA

names(data_pre) <- c("index", "name", "id", "country_id", "country", "worldregion", "n_employees", 
                 "year", "tobins_q", "roa", "roe", "p_name", "p_id", "p_date_from", "p_date_to", 
                 "p_curent_previous", "p_gender", "p_nationality")


data_pre$n_employees <- as.numeric(data_pre$n_employees)
data_pre$roa <- as.numeric(data_pre$roa)
data_pre$roe <- as.numeric(data_pre$roe)
data_pre$tobins_q <- as.numeric(data_pre$tobins_q)

companies_all <- data_pre[1:11] %>% 
  distinct(id, .keep_all = T)


for (col in names(data_pre)[1:4]) {
  data_pre <- data_pre %>% 
    fill(col)
}

data_pre <- filter(data_pre, p_curent_previous=="Current")

```

##Deal with duplicates

```{r}
data <- distinct(data_pre, id, p_id, .keep_all = T)

board <- data[12:18]

board_size <- data %>%
  select(id) %>%
  group_by(id) %>%
  summarise(count = n()) %>%
  rename(board_size = count)

company <- left_join(companies_all, board_size, by="id")

write.csv(data, "Daten/data.csv", row.names = F)
write.csv(company, "Daten/company.csv", row.names = F)

```

##Getting GDP Data

```{r}
countries <- unique(data$country_id)

gdp <- WDI(indicator='NY.GDP.PCAP.PP.KD', country=countries, start=1960, end=2022) %>%
  select(year, iso2c, gdp_ppp = NY.GDP.PCAP.PP.KD)

```

Calculate diversity Scores: Blau's Index of heterogenity and binary values

##Nationalität Preprocessing

```{r}
data$p_nationality_first <- sub(";.*", "", data$p_nationality)

count_non_na <- function(x) {
  sum(!is.na(x))
}

nationalities <- data %>%
  select(id, p_id, p_nationality_first) %>%
  mutate(dummy_id = row_number()) %>%
  transform(count = 1) %>%
  pivot_wider(id_cols = c(id, p_id, dummy_id), names_from = p_nationality_first, values_from = count) %>%
  group_by(id) %>%
  summarise(across(.cols = -c(p_id, dummy_id), .fns = count_non_na)) %>%
  rename(na = "NA")

# calculating Blau's Index of heterogenity
nationalities$nat_blaus <- nationalities %>%
  select(-c(id, na)) %>%
  diversity(., index = "simpson")
nationalities$nat_bin <- case_when(nationalities$nat_blaus == 0 ~ "Nein",
                                   nationalities$nat_blaus != 0 ~ "Ja")
nationalities$nat_bin <- as_factor(nationalities$nat_bin)
nationalities$nat_bin <- relevel(nationalities$nat_bin, ref = "Nein")

### Code all diversity values as NA which have at least 1 nationality as NA
nationalities$nat_blaus[nationalities$na != 0] <- NA
nationalities$nat_bin[nationalities$na != 0] <- NA


companies_nat <- left_join(company, nationalities, by="id")

### trying to include some of the companies containing NAs
# companies_nat$na_perc <- companies_nat$na/companies_nat$board_size
# companies_nat$noNa <- companies_nat$board_size - companies_nat$na
# companies_nat$nat_blaus[companies_nat$na_perc < 0.5 & companies_nat$noNa > 1] <- NA
# companies_nat$nat_bin[companies_nat$na_perc < 0.5 & companies_nat$noNa > 1] <- NA

# loading and combining MIPEX data

mipex_countries <- excel_sheets("Daten/MIPEX.xlsx")

mipex <- data.frame(country = character(), year = integer(), score = numeric(), stringsAsFactors = FALSE)

for (c in mipex_countries) {
  mipex_temp <- read_excel("Daten/MIPEX.xlsx", sheet = c)

  df <- data.frame(year = mipex_temp$`Overall Scores`[2:14])
  df$score <- mipex_temp$...4[2:14]
  df$country <- c

  mipex <- rbind(mipex, df)
}

write.csv(mipex, "Daten/mipex_1.csv", row.names = F)
mipex <- read.csv("Daten/mipex_1.csv")

mipex <- mipex %>%
  filter(!is.na(score))

### Joining data and MIPEX

companies_nat_joined_pre <- left_join(companies_nat, mipex, by = c("country_id" = "country"))
companies_nat_joined_pre$distance_year <- abs(companies_nat_joined_pre$year.x - companies_nat_joined_pre$year.y)  

# average standard deviation in MIPEX per country
mean(aggregate(mipex$score, list(mipex$country), FUN = sd)$x)

# taking mipex value from closest year
companies_nat_joined <- companies_nat_joined_pre %>%
  group_by(id) %>%
  slice(which(distance_year == min(distance_year)|is.na(distance_year))) %>%
  distinct(id, .keep_all = T)
  

companies_nat_joined <- merge(companies_nat_joined, gdp, by.x=c("year.x", "country_id"), by.y = c("year", "iso2c"), all.x = T)

save(companies_nat_joined, file = "Daten/companies_nat.RData")
```

##Geschlecht Preprocessing

```{r warning=FALSE}
gender <- data %>%
  select(id, p_gender) %>%
  group_by(id, p_gender) %>%
  summarise(count = n()) %>%
  pivot_wider(names_from = p_gender, values_from = count, values_fill = 0) %>%
  rename(f=F, m=M, na="NA") %>%
  filter(f != 0 | m != 0) %>%
  ungroup()

gender$gender_blaus <- gender %>% 
  select(f, m) %>%
  diversity(., index = "simpson")

gender$gender_bin <- case_when(gender$gender_blaus == 0 ~ "Nein",
                                   gender$gender_blaus != 0 ~ "Ja")
gender$gender_bin <- as_factor(gender$gender_bin)
gender$gender_bin <- relevel(gender$gender_bin, ref = "Nein")

gender$gender_blaus[gender$na != 0] <- NA
gender$gender_bin[gender$na != 0] <- NA


companies_gen <- left_join(company, gender, by="id")

wbl <- read.csv("Daten/WBL-1971-2023-Dataset.CSV", sep = ";") %>%
  select(iso_3 = ISO.Code, year = Report.Year, wbl_index = WBL.INDEX)
wbl$wbl_index <- as.numeric(gsub(",", ".", wbl$wbl_index))

iso_conversion <- read.csv("Daten/countries_codes_and_coordinates.csv") %>%
  select(iso_2 = Alpha.2.code, iso_3 = Alpha.3.code) %>%
  apply(., 2, function(x) gsub(" ", "", x))

wbl_joined <- merge(wbl, iso_conversion, by="iso_3", all.x = T)
wbl_joined <- unique(wbl_joined[!duplicated(wbl_joined[, c("iso_2", "year")]), ])
wbl_joined <- na.omit(wbl_joined)

companies_gen_joined <- merge(companies_gen, wbl_joined, by.x=c("year", "country_id"), by.y = c("year", "iso_2"), all.x = T)
companies_gen_joined <- merge(companies_gen_joined, gdp, by.x=c("year", "country_id"), by.y = c("year", "iso2c"), all.x = T)


save(companies_gen_joined, file = "Daten/companies_gen.RData")
```

##Stichproben Tabelle

```{r}
table1(~roa + roe + n_employees, data=companies_all)
table1(data=data, ~p_gender + p_nationality)

table1(data=companies_nat_joined, ~nat_blaus + nat_bin + score + n_employees + board_size + gdp_ppp)
table1(data=companies_gen_joined, ~gender_blaus + gender_bin + wbl_index + n_employees + board_size + gdp_ppp)

companies_combined <- full_join(select(companies_nat_joined, id, nat_blaus, nat_bin, score, n_employees, board_size, gdp_ppp, roa, roe), select(companies_gen_joined, id, gender_blaus, gender_bin, wbl_index), by = "id")

table1(data = companies_combined, ~nat_blaus + nat_bin + score + roa + n_employees + gdp_ppp)
table1(data = companies_combined, ~gender_blaus + gender_bin + wbl_index + roe + board_size)

```

##Univariate Analyse Tobin's Q

```{r}

plot_tobinsq <- ggplot(companies_all, aes(x=tobins_q))+
  geom_histogram(fill="firebrick")+
  scale_y_log10()+
  theme_bw()+
  labs(title = "Univariate Verteilung: Tobin's Q - logarithmiert",
       x = "Tobin's Q", y = "Anzahl Ausprägungen",
       caption = "Quelle: Orbis (Bureau van Dijk), n = 52'872")

  
ggsave(plot = plot_tobinsq, "Exporte/Univariat/tobinsq_hist.png", width = 8, height = 6)

summary(companies_all$tobins_q)

```

#Analysis Nationalities

##Uni und Bivariat

```{r warning=F}
load("Daten/companies_nat.RData")

companies_nat_final <- companies_nat_joined %>%
  filter(board_size > 1) %>%
  select(id, nat_blaus, nat_bin, score, n_employees, board_size, gdp_ppp, roa, roe, country_id) %>%
  na.omit()

### Univariat
nat_blaus_hist <- ggplot(companies_nat_final, aes(x=nat_blaus))+
  geom_histogram(fill="firebrick", binwidth = 0.1, color = "black")+
  labs(title = "Univariate Verteilung: Blau's Index of Heterogenity ach Nationalität",
       subtitle = "Blau's Index of Heterogenity",
       x = "MIPEX Wert", y = "Häufigkeit",
       caption = "Quelle: Orbis (Bureau van Dijk), n = 5'520")+
  theme_bw()
nat_blaus_hist

ggplot(companies_nat_final, aes(x=nat_bin))+
  geom_bar()

ggplot(companies_nat_final, aes(x=score))+
  geom_histogram()


### Bivariat

nat_bi_blaus_roa <- companies_nat_final %>%
  lm(formula = roa ~ nat_blaus)
summary(nat_bi_blaus_roa)

stargazer(nat_bi_blaus_roa, type = "html", out = "Exporte/Bivariat/nat_bi_blaus_roa.html")

nat_bi_bin_roa <- companies_nat_final %>%
  lm(formula = roa ~ nat_bin)
stargazer(nat_bi_bin_roa, type = "html", out = "Exporte/Bivariat/nat_bi_bin_roa.html")

nat_bi_bin_roe <- companies_nat_final %>%
  lm(formula = roe ~ nat_bin)

nat_bi_blaus_roe <- companies_nat_final %>%
  lm(formula = roe ~ nat_blaus)


plot_bi_nat_blaus_roa <- ggplot(companies_nat_final, aes(x=nat_blaus, y=roa))+
  geom_jitter(size=3, alpha=0.2)+
  geom_smooth(method = "lm")+
  labs(title = "Nationsdiversität und Firmenperformance",
       subtitle = "Auswirkung von Diversität der Nationalitäten in Verwaltungsräten auf die Performance der Firmen",
       x="Blaus's Index of Heterogenity", y = "Return on Assents",
       caption = "Quelle: Orbis (Bureau van Dijk), n=13'613")+
  theme_bw()
plot_bi_nat_blaus_roa
ggsave("Exporte/Bivariat/nat_blaus.png", plot = plot_bi_nat_blaus_roa, width = 8, height = 6)

plot_bi_nat_bin_roa <- ggplot(companies_nat_final, aes(x=as.factor(nat_bin), y=roa, fill = as.factor(nat_bin)))+
  geom_boxplot()+
  geom_jitter(alpha=0.2)+
  scale_x_discrete(labels = c("Nein", "Ja"))+
  labs(title = "Nationsdiversität und Firmenperformance",
       subtitle = "Auswirkung von Diversität der Nationalitäten in Verwaltungsräten auf die Performance der Firmen",
       x="Mehr als eine Nationlaität im Verwaltungsrat", y = "Return on Assents",
       caption = "Quelle: Orbis (Bureau van Dijk), n=13'613")+
  theme_bw()+
  theme(legend.position = "none")
plot_bi_nat_bin_roa
ggsave("Exporte/Bivariat/nat_bin.png", plot = plot_bi_nat_bin_roa, width = 8, height = 6)

```

##Multivariat

```{r warning=F}

nat_m_blaus_roa_1 <- companies_nat_final %>%
  lm(., formula = roa  ~ nat_blaus + n_employees + board_size + gdp_ppp)

summary(nat_m_blaus_roa_1)

nat_m_bin_roa_1 <- companies_nat_final %>%
  lm(., formula = roa  ~ nat_bin + n_employees + board_size + gdp_ppp)
summary(nat_m_bin_roa_1)

nat_m_blaus_roe_1 <- companies_nat_final %>%
  lm(., formula = roe  ~ nat_blaus + n_employees + board_size + gdp_ppp)

nat_m_bin_roe_1 <- companies_nat_final %>%
  lm(., formula = roe  ~ nat_bin + n_employees + board_size + gdp_ppp)

stargazer(nat_m_bin_roa_1, nat_m_blaus_roa_1, nat_m_bin_roe_1, nat_m_blaus_roe_1, 
          type = "text", title = "Natioanlitätsdiversität und Firmenperformance")

### Bi und Multivariate Modell darstellung

stargazer(nat_bi_bin_roa, nat_m_bin_roa_1, nat_bi_blaus_roa, nat_m_blaus_roa_1, 
          type = "html", title = "Nationalitätendiversität und Firmenperformance: ROA",
          star.cutoffs = c(0.05, 0.01, 0.001), 
          single.row = T, 
          omit.stat = c("f", "ser", "adj.rsq"),
          dep.var.caption = "", 
          dep.var.labels = "", 
          column.labels = c("Bivariates Modell", "Multivariates Modell", "Bivariates Modell", "Multivariates Modell"),
          covariate.labels = c("Diversität: Binär", "Diversität: Blau's Index", "Anz. Mitarbeiter", "Grösse Verwaltungsrat", "GDP"),
          notes = "Date: Orbis - Bureau van Dijk, Standardfehler in Klammern",
          order = c(1, 5, 2, 3, 4), 
          digits = 2,
          digits.extra = 5,
          out = "Exporte/multivariat/table_nat_multi_roa.doc")
          
stargazer(nat_bi_bin_roe, nat_m_bin_roe_1, nat_bi_blaus_roe, nat_m_blaus_roe_1, 
          type = "html", title = "Nationalitätendiversität und Firmenperformance: ROE",
          star.cutoffs = c(0.05, 0.01, 0.001), 
          single.row = T, 
          omit.stat = c("f", "ser", "adj.rsq"),
          dep.var.caption = "", 
          dep.var.labels = "", 
          column.labels = c("Bivariates Modell", "Multivariates Modell", "Bivariates Modell", "Multivariates Modell"),
          covariate.labels = c("Diversität: Binär", "Diversität: Blau's Index", "Anz. Mitarbeiter", "Grösse Verwaltungsrat", "GDP"),
          notes = "Date: Orbis - Bureau van Dijk, Standardfehler in Klammern",
          order = c(1, 5, 2, 3, 4), 
          digits = 2,
          digits.extra = 5,
          out = "Exporte/multivariat/table_nat_multi_roe.doc")

(0.86*5.685)/sd(companies_nat_final$roa)

```

## Linearitätsprüfung

```{r warning=F}

summary(companies_nat_final$nat_blaus)

companies_nat_low <- companies_nat_final %>%
  filter(nat_blaus <= 0.3)

companies_nat_high <- companies_nat_final %>%
  filter(nat_blaus > 0.3)

ggplot(companies_nat_final, aes(x=nat_blaus, y=roa))+
  geom_jitter(size=2, alpha=0.3)+
  labs(title = "Nationsdiversität und Firmenperformance",
       subtitle = "Auswirkung von Diversität der Nationalitäten in Verwaltungsräten auf die Performance der Firmen",
       x="Blaus's Index of Heterogenity", y = "Return on Assents",
       caption = "Quelle: Orbis (Bureau van Dijk), n=13'613")+
  theme_bw()+
  geom_smooth(data = companies_nat_high, aes(x=nat_blaus, y=roa), method = "lm")+
  geom_smooth(data = companies_nat_low, aes(x=nat_blaus, y=roa), method = "lm", color = "red")+
  coord_cartesian(ylim = c(-15, 15))

nat_m_roa_low <- companies_nat_low %>%
  lm(., formula = roa  ~ nat_blaus + n_employees + board_size + gdp_ppp)

nat_m_roa_high <- companies_nat_high %>%
  lm(., formula = roa  ~ nat_blaus + n_employees + board_size + gdp_ppp)

nat_m_roe_low <- companies_nat_low %>%
  lm(., formula = roe  ~ nat_blaus + n_employees + board_size + gdp_ppp)

nat_m_roe_high <- companies_nat_high %>%
  lm(., formula = roe  ~ nat_blaus + n_employees + board_size + gdp_ppp)

stargazer(nat_m_roa_low, nat_m_roa_high, nat_m_roe_low, nat_m_roe_high,
          type = "html", title = "Multigruppenanalyse",
          star.cutoffs = c(0.05, 0.01, 0.001), 
          single.row = T, 
          omit.stat = c("f", "ser", "adj.rsq"),
          dep.var.caption = "", 
          dep.var.labels = "", 
          column.labels = c("Diversität Tief", "Diversität Hoch", "Diversität Tief", "Diversität Hoch"),
          covariate.labels = c("Diversität: Blau's Index", "Anz. Mitarbeiter", "Grösse Verwaltungsrat", "BIP"),
          notes = "Date: Orbis - Bureau van Dijk, Standardfehler in Klammern",
          digits = 2,
          digits.extra = 5,
          out = "Exporte/multivariat/multigruppenanalyse_nat.doc")


```

##Moderationsmodell

```{r warning=F}


nat_blaus_roa <- companies_nat_final %>%
  lm(., formula = roa  ~ nat_blaus * score + n_employees + board_size + gdp_ppp)
summary(nat_blaus_roa)

nat_bin_roa <- companies_nat_final %>%
  lm(., formula = roa  ~ nat_bin * score + n_employees + board_size + gdp_ppp)
summary(nat_bin_roa)


nat_blaus_roe <- companies_nat_final %>%
  lm(., formula = roe  ~ nat_blaus * score + n_employees + board_size + gdp_ppp)

nat_bin_roe <- companies_nat_final %>%
  lm(., formula = roe  ~ nat_bin * score + n_employees + board_size + gdp_ppp)

stargazer(nat_bin_roa, nat_blaus_roa, nat_bin_roe, nat_blaus_roe, 
          type = "html", title = "Nationalitätendiversität Moderationsanalyse", 
          single.row = T,
          dep.var.caption = "", 
          omit.stat = c("f", "ser", "adj.rsq"),
          star.cutoffs = c(0.05, 0.01, 0.001),
          column.labels = c("Binär", "Blau's Index", "Binär", "Blau's Index"),
          covariate.labels = c("Diversität: Binär", "Diversität: Blau's Index", "MIPEX Score", "Anz. Mitarbeiter", "Grösse Verwaltungsrat", "GDP", "Diversität Binär : MIPEX", "Diversität Blau's Index : MIPEX"), 
          notes = "Date: Orbis - Bureau van Dijk, Standardfehler in Klammern",
          digits = 2,
          digits.extra = 5,
          out = "Exporte/Moderation/table_nat_moderation.doc")


### Robuste Standardfehler
summ(nat_blaus_roa_1, digits = 3, robust = "HC3", cluster = "firm")
summ(nat_blaus_roe_1, digits = 3, robust = "HC3", cluster = "firm")

summ(nat_bin_roa_1, digits = 3, robust = "HC3", cluster = "firm")
summ(nat_bin_roe_1, digits = 3, robust = "HC3", cluster = "firm")

export_summs(nat_blaus_roa_1, nat_blaus_roe_1, nat_bin_roa_1, nat_bin_roe_1, 
             robust = "HC3", cluster = "country_id",
             model.names = c("Blau's Index - ROA", "Blau's Index - ROE", "Binär - ROA", "Binär - ROE"),
             to.file = "docx",
             file.name = "Exporte/Moderation/nat_robust.docx")

```

#Analysis Gender ##Uni und Bivariat

```{r warning=F}
load("Daten/companies_gen.RData")

companies_gen_final <- companies_gen_joined %>%
  filter(board_size >1) %>%
  select(id, gender_blaus, gender_bin, wbl_index, n_employees, board_size, gdp_ppp, roa, roe, country_id) %>%
  na.omit()

### Univariat
wbl_hist <- ggplot(companies_gen_final, aes(x=wbl_index))+
  geom_histogram(fill="lightblue", binwidth = 10, color = "black")+
  labs(title = "Univariate Verteilung: WBL-Index",
       subtitle = "Women, Business and the Law Index",
       x = "WBL-Index Wert", y = "Häufigkeit",
       caption = "Quelle: Orbis (Bureau van Dijk), n = 38'353")+
  theme_bw()
wbl_hist
ggsave("Exporte/Univariat/wbl_hist.png", plot = wbl_hist, height = 6, width = 8)

### Bivariat

gen_bi_blaus_roa <- companies_gen_final %>%
  lm(formula = roa ~ gender_blaus)
stargazer(gen_bi_blaus_roa, type = "html", out = "Exporte/Bivariat/gen_bi_blaus_roa.html")

gen_bi_bin_roa <- companies_gen_final %>%
  lm(formula = roa ~ gender_bin)
stargazer(gen_bi_bin_roa, type = "html", out = "Exporte/Bivariat/gen_bi_bin_roa.html")

gen_bi_blaus_roe <- companies_gen_final %>%
  lm(formula = roe ~ gender_blaus)

gen_bi_bin_roe <- companies_gen_final %>%
  lm(formula = roe ~ gender_bin)


plot_bi_gen_blaus_roa <- ggplot(companies_gen_final, aes(x=gender_blaus, y=roa))+
  geom_bin2d(binwidth = c(0.05, 5))+
  labs(title = "Geschlechterdiversität und Firmenperformance",
       subtitle = "Auswirkung von Geschlechterdiversität in Verwaltungsräten auf die Performance der Firmen",
       x="Blaus's Index of Heterogenity", y = "Return on Assents",
       caption = "Quelle: Orbis (Bureau van Dijk), n=37'924")+
  theme_bw()+
  scale_fill_gradient(low = "lavenderblush", 
                      high = "red")
plot_bi_gen_blaus_roa
ggsave("Exporte/Bivariat/gen_blaus.png", plot = plot_bi_gen_blaus_roa, width = 8, height = 6)

plot_bi_gen_bin_roa <- ggplot(companies_gen_final, aes(x=as.factor(gender_bin), y=roa, fill = as.factor(gender_bin)))+
  geom_boxplot()+
  scale_x_discrete(labels = c("Nein", "Ja"))+
  labs(title = "Geschlechterdiversität und Firmenperformance",
       subtitle = "Auswirkung von Geschlechterdiversität in Verwaltungsräten auf die Performance der Firmen",
       x="Mehr als ein Geschlecht im Verwaltungsrat", y = "Return on Assents",
       caption = "Quelle: Orbis (Bureau van Dijk), n=37'924")+
  theme_bw()+
  theme(legend.position = "none")
ggsave("Exporte/Bivariat/gen_bin.png", plot = plot_bi_gen_bin_roa, width = 8, height = 6)

```

##Multivariat

```{r warning=F}

### Multivariat

gen_m_blaus_roa_1 <- companies_gen_final %>%
  lm(., formula = roa  ~ gender_blaus + n_employees + board_size + gdp_ppp)

gen_m_bin_roa_1 <- companies_gen_final %>%
  lm(., formula = roa  ~ gender_bin + n_employees + board_size + gdp_ppp)

gen_m_blaus_roe_1 <- companies_gen_final %>%
  lm(., formula = roe  ~ gender_blaus + n_employees + board_size + gdp_ppp)

gen_m_bin_roe_1 <- companies_gen_final %>%
  lm(., formula = roe  ~ gender_bin + n_employees + board_size + gdp_ppp)

stargazer(gen_m_bin_roa_1, gen_m_blaus_roa_1, gen_m_bin_roe_1, gen_m_blaus_roe_1, 
          type = "text", title = "Geschlechterdiversität und Firmenperformance")

### Bi und Multivariate Modell darstellung

stargazer(gen_bi_bin_roa, gen_m_bin_roa_1, gen_bi_blaus_roa, gen_m_blaus_roa_1, 
          type = "html", title = "Geschlechterdiversität und Firmenperformance: ROA",
          star.cutoffs = c(0.05, 0.01, 0.001), 
          single.row = T, 
          omit.stat = c("f", "ser", "adj.rsq"),
          dep.var.caption = "", 
          dep.var.labels = "", 
          column.labels = c("Bivariates Modell", "Multivariates Modell", "Bivariates Modell", "Multivariates Modell"),
          covariate.labels = c("Diversität: Binär", "Diversität: Blau's Index", "Anz. Mitarbeiter", "Grösse Verwaltungsrat", "GDP"),
          notes = "Date: Orbis - Bureau van Dijk, Standardfehler in Klammern",
          order = c(1, 5, 2, 3, 4), 
          digits = 2,
          digits.extra = 5,
          out = "Exporte/multivariat/table_gen_multi_roa.doc")

stargazer(gen_bi_bin_roe, gen_m_bin_roe_1, gen_bi_blaus_roe, gen_m_blaus_roe_1, 
          type = "html", title = "Geschlechterdiversität und Firmenperformance: ROE",
          star.cutoffs = c(0.05, 0.01, 0.001), 
          single.row = T, 
          omit.stat = c("f", "ser", "adj.rsq"),
          dep.var.caption = "", 
          dep.var.labels = "", 
          column.labels = c("Bivariates Modell", "Multivariates Modell", "Bivariates Modell", "Multivariates Modell"),
          covariate.labels = c("Diversität: Binär", "Diversität: Blau's Index", "Anz. Mitarbeiter", "Grösse Verwaltungsrat", "GDP"),
          notes = "Date: Orbis - Bureau van Dijk, Standardfehler in Klammern",
          order = c(1, 5, 2, 3, 4), 
          digits = 2,
          digits.extra = 5,
          out = "Exporte/multivariat/table_gen_multi_roe.doc")

```

##Linearitätsprüfung

```{r warning=F}
summary(companies_gen_final$gender_blaus)

companies_gen_low <- companies_gen_final %>%
  filter(gender_blaus <= 0.25)

companies_gen_high <- companies_gen_final %>%
  filter(gender_blaus > 0.25)

ggplot(companies_gen_final, aes(x=gender_blaus, y=roa))+
  geom_jitter(size=2, alpha=0.3)+
  labs(title = "Nationsdiversität und Firmenperformance",
       subtitle = "Auswirkung von Diversität der Nationalitäten in Verwaltungsräten auf die Performance der Firmen",
       x="Blaus's Index of Heterogenity", y = "Return on Assents",
       caption = "Quelle: Orbis (Bureau van Dijk), n=13'613")+
  theme_bw()+
  geom_smooth(data = companies_gen_high, aes(x=gender_blaus, y=roa), method = "lm")+
  geom_smooth(data = companies_gen_low, aes(x=gender_blaus, y=roa), method = "lm", color = "red")+
  coord_cartesian(ylim = c(-5, 5))


gen_m_roa_low <- companies_gen_low %>%
  lm(., formula = roa  ~ gender_blaus + n_employees + board_size + gdp_ppp)

gen_m_roa_high <- companies_gen_high %>%
  lm(., formula = roa  ~ gender_blaus + n_employees + board_size + gdp_ppp)

gen_m_roe_low <- companies_gen_low %>%
  lm(., formula = roe  ~ gender_blaus + n_employees + board_size + gdp_ppp)

gen_m_roe_high <- companies_gen_high %>%
  lm(., formula = roe  ~ gender_blaus + n_employees + board_size + gdp_ppp)

stargazer(gen_m_roa_low, gen_m_roa_high, gen_m_roe_low, gen_m_roe_high,
          type = "html", title = "Multigruppenanalyse",
          star.cutoffs = c(0.05, 0.01, 0.001), 
          single.row = T, 
          omit.stat = c("f", "ser", "adj.rsq"),
          dep.var.caption = "", 
          dep.var.labels = "", 
          column.labels = c("Diversität Tief", "Diversität Hoch", "Diversität Tief", "Diversität Hoch"),
          covariate.labels = c("Diversität: Blau's Index", "Anz. Mitarbeiter", "Grösse Verwaltungsrat", "BIP"),
          notes = "Date: Orbis - Bureau van Dijk, Standardfehler in Klammern",
          digits = 2,
          digits.extra = 5,
          out = "Exporte/multivariat/multigruppenanalyse_gen.doc")

gen_m_roa_quad <- companies_gen_final %>%
  lm(., formula = roa  ~ gender_blaus + I(gender_blaus^2) + n_employees + board_size + gdp_ppp)

gen_m_roe_quad <- companies_gen_final %>%
  lm(., formula = roe  ~ gender_blaus + I(gender_blaus^2) + n_employees + board_size + gdp_ppp)

stargazer(gen_m_roa_quad, gen_m_roe_quad,
          type = "html", title = "Quadriertes Modell",
          star.cutoffs = c(0.05, 0.01, 0.001), 
          single.row = T, 
          omit.stat = c("f", "ser", "adj.rsq"),
          dep.var.caption = "", 
          dep.var.labels = "",
          column.labels = c("ROA", "ROE"),
          covariate.labels = c("Diversität: Blau's Index", "Diversität: Blau's Index ^2"  ,"Anz. Mitarbeiter", "Grösse Verwaltungsrat", "BIP"),
          notes = "Date: Orbis - Bureau van Dijk, Standardfehler in Klammern",
          digits = 2,
          digits.extra = 5,
          out = "Exporte/multivariat/quad_gen.doc")

plot_quad_gen_roa <- visreg(gen_m_roa_quad, "gender_blaus", gg = T)+
  coord_cartesian(ylim = c(-5, 30))+
  theme_bw(base_size = 15)+
  labs(title = "Quadriertes Modell",
       x="Blau's Index", y = "ROA",
       subtitle = "Auswirkung von Geschlechterdiversität auf Firmenperformance",
       caption = "Quelle: Orbis (Bureau van Dijk), n = 16'661")

plot_m_gen_roa <- visreg(gen_m_blaus_roa_1, "gender_blaus", gg = T)+
  coord_cartesian(ylim = c(-5, 30))+
  theme_bw(base_size = 15)+
  labs(title = "Lineares Modell",
       x="Blau's Index", y = "ROA",
       subtitle = "Auswirkung von Geschlechterdiversität auf Firmenperformance",
       caption = "Quelle: Orbis (Bureau van Dijk), n = 16'661")

ggsave(plot = plot_quad_gen_roa, "Exporte/multivariat/plot_quad_gen_roa.png", width = 8, height = 6)
ggsave(plot = plot_m_gen_roa, "Exporte/multivariat/plot_m_gen_roa.png", width = 8, height = 6)

# Finding minimum of quadratic function
gen_quad <- function(x){gen_m_roa_quad$coefficients[1]+gen_m_roa_quad$coefficients[2]*x+gen_m_roa_quad$coefficients[3]*x^2}

optimize(gen_quad, interval = c(-10, 10), maximum = F)

ggpredict(gen_m_roa_quad, terms = "gender_blaus[0, 0.25, 0.5]")
ggpredict(gen_m_blaus_roa_1, terms = "gender_blaus[0, 0.25, 0.5]")

```

##Moderationsanalyse

```{r warning=F}

gen_blaus_roa_1 <- companies_gen_final %>%
  lm(., formula = roa  ~ gender_blaus * wbl_index + n_employees + board_size + gdp_ppp)

gen_bin_roa_1 <- companies_gen_final %>%
  lm(., formula = roa  ~ gender_bin * wbl_index + n_employees + board_size + gdp_ppp)

gen_blaus_roe_1 <- companies_gen_final %>%
  lm(., formula = roe  ~ gender_blaus * wbl_index + n_employees + board_size + gdp_ppp)

gen_bin_roe_1 <- companies_gen_final %>%
  lm(., formula = roe  ~ gender_bin * wbl_index + n_employees + board_size + gdp_ppp)

stargazer(gen_bin_roa_1, gen_blaus_roa_1, gen_bin_roe_1, gen_blaus_roe_1, 
          type = "html", title = "Geschlechterdiversität Moderationsanalyse", 
          single.row = T,
          dep.var.caption = "", 
          omit.stat = c("f", "ser", "adj.rsq"),
          star.cutoffs = c(0.05, 0.01, 0.001),
          column.labels = c("Binär", "Blau's Index", "Binär", "Blau's Index"),
          covariate.labels = c("Diversität: Binär", "Diversität: Blau's Index", "WBL Score", "Anz. Mitarbeiter", "Grösse Verwaltungsrat", "GDP", "Diversität Binär : WBL", "Diversität Blau's Index : WBL"),
          notes = "Date: Orbis - Bureau van Dijk, Standardfehler in Klammern", 
          digits = 2,
          digits.extra = 5,
          out = "Exporte/Moderation/table_gen_moderation.doc")

### Robuste Standardfehler

summ(gen_blaus_roa_1, digits = 3, robust = "HC3", cluster = "country_id")

export_summs(gen_blaus_roa_1, gen_blaus_roe_1, gen_bin_roa_1, gen_bin_roe_1, 
             robust = "HC3", cluster = "country_id",
             model.names = c("Blau's Index - ROA", "Blau's Index - ROE", "Binär - ROA", "Binär - ROE"),
             to.file = "docx",
             file.name = "Exporte/Moderation/gen_robust.docx")

```

##Interactions Visualisierung

```{r}
int_plot_nat_blaus <- visreg(nat_blaus_roa_1, "nat_blaus", by="score", 
    overlay = TRUE, partial = FALSE, rug = F, breaks = c(50, 75, 95), gg = T) +
  theme_bw()+
  labs(title = "Interaktionsmodell: WBL-Index",
       x="Blau's Index", Y="ROA", colour = "MIPEX", fill = "MIPEX")
int_plot_nat_blaus

int_plot_nat_bi <- visreg(nat_bin_roa_1, "nat_bin", by="score", 
    overlay = TRUE, partial = FALSE, rug = F, breaks = c(50, 75, 95), gg = T) +
  theme_bw()+
  labs(title = "Interaktionsmodell: WBL-Index",
       x="Diversität: Binär", Y="ROA")
int_plot_nat_bi



int_plot_gen_blaus <- visreg(gen_blaus_roa_1, "gender_blaus", by="wbl_index", 
    overlay = TRUE, partial = FALSE, rug = F, breaks = c(30, 65, 100), gg = T) +
  theme_bw(base_size = 15)+
  labs(title = "Interaktionsmodell: WBL-Index",
       x="Blau's Index", colour = "WBL-Score", fill = "WBL-Score", y = "ROA",
       subtitle = "Auswirkung von Geschlechterdiversität auf Performance nach WBL-Index",
       caption = "Quelle: Orbis (Bureau van Dijk), n = 16'661")+
  coord_cartesian(ylim = c(-5, 25))+
  theme()
int_plot_gen_blaus
ggsave(plot = int_plot_gen_blaus, "Exporte/Moderation/plot_gen_blaus.png", width = 8, height = 6)


int_plot_gen_bi <- visreg(gen_bin_roa_1, "gender_bin", by="wbl_index", 
    overlay = TRUE, partial = FALSE, rug = F, breaks = c(30, 65, 100), gg = T) +
  scale_x_continuous(breaks = c(0, 1), labels = c("Nein", "Ja"))+
  theme_bw(base_size = 15)+
  labs(title = "Interaktionsmodell: WBL-Index",
       x="Mehr als ein Geschlecht im Verwaltungsrat", colour = "WBL-Score", fill = "WBL-Score",
       subtitle = "Auswirkung von Geschlechterdiversität auf Performance nach WBL-Index",
       caption = "Quelle: Orbis (Bureau van Dijk), n = 16'661", y = "ROA")+
  coord_cartesian(ylim = c(-5, 25))
int_plot_gen_bi
ggsave(plot = int_plot_gen_bi, "Exporte/Moderation/plot_gen_bi.png", width = 8, height = 6)



gen_bin_roa_2 <- companies_gen_final %>%
  mutate(gender_bin2 = as_factor(gender_bin)) %>%
  lm(., formula = roa  ~ gender_bin2 * wbl_index + n_employees + board_size + gdp_ppp)

summary(gen_bin_roa_2)

int_plot_gen_bi_2 <- visreg(gen_bin_roa_2, "gender_bin2", by="wbl_index", 
    overlay = TRUE, partial = FALSE, rug = F, breaks = c(30, 65, 100), gg = T)+
  scale_x_continuous(breaks = c(0.22222, 0.77777), labels = c("Nein", "Ja"))+
  theme_bw(base_size = 15)+
  labs(title = "Interaktionsmodell: WBL-Index",
       x="Mehr als ein Geschlecht im Verwaltungsrat", colour = "WBL-Score", fill = "WBL-Score",
       subtitle = "Auswirkung von Geschlechterdiversität auf Performance nach WBL-Index",
       caption = "Quelle: Orbis (Bureau van Dijk), n = 16'661", y = "ROA")+
  coord_cartesian(ylim = c(-5, 25))

int_plot_gen_bi_2

ggsave(plot = int_plot_gen_bi_2, "Exporte/Moderation/plot_gen_bi_2.png", width = 8, height = 6)


```

##Map visualization

```{r}
library(countrycode)

mapdata <- map_data("world")
converted_iso <- countrycode(mapdata$region, "country.name", "iso2c")
mapdata$iso2 <- converted_iso

countries_gen <- unique(companies_gen_final$country_id)

gen_country <- data.frame(country = character(), bin = numeric(), blaus = numeric(), n_group = numeric(), stringsAsFactors = FALSE)

for (c in countries_gen) {
  df <- companies_gen_final %>%
    select(country_id, roa, gender_bin, gender_blaus, n_employees, board_size) %>%
    filter(country_id == c)
  
  df <- na.omit(df)
  
  if (nrow(df) < 100) {
    next
  }
  
  reg_bin <- lm(df, formula = roa ~ gender_bin + n_employees + board_size)
  reg_blaus <- lm(df, formula = roa ~ gender_blaus + n_employees + board_size)
  
  coef_bin <-reg_bin$coefficients[2]
  coef_blaus <-reg_blaus$coefficients[2]
  
  df2 <- data.frame(country = c, bin = coef_bin, blaus = coef_blaus, n_group = nrow(df))
  
  gen_country <- rbind(gen_country, df2)
}

gen_mapdata <- left_join(mapdata, gen_country, by=c("iso2"="country"))

gen_blaus_map <- ggplot(gen_mapdata, aes(x=long, y=lat, group = group))+
  geom_polygon(aes(fill=blaus), color = "black")+
  scale_fill_gradient2(low = "red4", mid = "white", high = "blue4")+
  theme_bw()+
  labs(title = "Auswirkung Geschlechterdiversität auf Firmenperformance",
       caption = "Quelle: Orbis (Bureau van Dijk), Nur Länder mit n > 100",
       x = "", y="", fill = "Blau's Index")+
  theme(axis.text.x=element_blank(),
        axis.ticks.x=element_blank(),
        axis.text.y=element_blank(),
        axis.ticks.y=element_blank())
gen_blaus_map
ggsave("Exporte/map_gen_blaus.png", plot = gen_blaus_map, height = 6, width = 10)
```

