---
title: 'Anhang: R Code'
output:
  word_document: default
  html_notebook: default
  pdf_document: default
---
```{r setup, include=FALSE}
knitr::opts_chunk$set(echo = T,
                      results = "hide",
                      warning = F,
                      message = F,
                      fig.show='hide')
```

```{r results='hide', warning=FALSE, message=F}
library(tidyverse)
library(readr)
library(ggplot2)
library (stargazer)
library(summarytools)
library(haven)
library(visreg)
library(magrittr)
library(labelled)
library(dplyr)
library(rpart)
library(rpart.plot)
library(caTools)
library(caret)
library(table1)
library(crosstable)
library(officer)
library(flextable)
```

```{r results='hide', warning=FALSE, message=F}
setwd("C:/Users/samra/OneDrive/Dokumente/Universität/HS 22/Fortgeschrittene Statistik/Term Paper/")
analytical_file = read_dta('Data/analyticalfile_full.dta')
```


Preprocessing:
```{r}
#varlist <- look_for(analytical_file)

# attributes(analytical_file$isced17)
# freq(analytical_file$isced17)

data <- analytical_file %>%
  select(gewicht = p17c46, 
         körpergrösse = p17c45,
         alter = age17,
         geschlecht = sex17,
         bildung = isced17,
         einkommen = i17ptotn,
         gemeinde_typ2 = com2_17,
         kinder = ownkid17,
         zivilstand = civsta17,
         beruf_kat1 = is1maj17,
         ersparnis = p17i165 
         )

data$BMI <- data$gewicht / ((data$körpergrösse/100)^2)
data$geschlecht <- as_factor(data$geschlecht)
# data$gemeinde_typ1 <- as_factor(data$gemeinde_typ1)
data$gemeinde_typ2 <- as_factor(data$gemeinde_typ2)
data$beruf_kat1 <- as_factor(data$beruf_kat1)
# data$beruf_kat2 <- as_factor(data$beruf_kat2)
data$zivilstand <- as_factor(data$zivilstand)
data$bildung <- as_factor(data$bildung)

summary_table <- table1(data=data, ~.)

```

Univariate Analyse BMI
```{r}
bmi_hist <- ggplot(data, aes(x=BMI))+
  geom_histogram(fill='lightblue', color='black', breaks=seq(10, 70, 2.5))+
  geom_segment(aes(x = 25, y = 2500, xend = 25, yend = 0), color="red", size=1.5)+
  annotate("text", x=27, y=2100, label="Übergewicht", angle=270)+
  geom_segment(aes(x = 30, y = 2500, xend = 30, yend = 0), color="blue", size=1.5)+
  annotate("text", x=32, y=2100, label="Adipositas", angle=270)+
  theme_bw()+
  labs(title='Histogramm: BMI',
       subtitle = "Verteilung der BMI Variable über die Stichprobe",
       y = 'Anzahl Befragte',
       x =  'BMI', caption = "Quelle: SHP (W17),  N=9'226")
ggsave('Exports/bmi_hist.png', plot = bmi_hist, width = 10, height = 6)
```

```{r}
data$übergewicht[data$BMI>=25] <- 1
data$übergewicht[data$BMI<25] <- 0

data$adipositas[data$BMI>=30] <- 1
data$adipositas[data$BMI<30] <- 0
```
Train-Test-Split
```{r}
set.seed(111)

data_noNA <- na.omit(data)


ind <- sample(2, nrow(data_noNA),
              replace = T,
              prob = c(0.6, 0.4))
train <- data_noNA[ind==1,] %>% subset(select = -c(BMI, adipositas, körpergrösse, gewicht))
test <- data_noNA[ind==2,] %>% subset(select = -c(BMI, adipositas, körpergrösse, gewicht))
test_bmi <- data_noNA[ind==2,] %>% subset(select = c(BMI))

# determinanten_train <- subset(train, select = -c(BMI, adipositas, körpergrösse, gewicht, übergewicht))
result_train <- select(train, übergewicht)
# 
# determinanten_test <- subset(test, select = -c(BMI, adipositas, körpergrösse, gewicht, übergewicht))
result_test <- select(test, übergewicht)

```

Logistische Regression
Vereinfachte logistische Reression zur veranschaulichung
```{r}
logr <- glm(data = train, family = binomial(link = "logit"), 
            übergewicht ~ .)
# summary(logr)


log_simple <- glm(data = train, family = binomial(link = "logit"), 
            übergewicht ~ alter + geschlecht + einkommen)
summary(log_simple)

```

Funktion um Treshhold für logistische Regression festzulegen
```{r}
logr <- glm(data = train, family = binomial(link = "logit"), 
            übergewicht ~ .)

test_tresh <- test

set_treshhold_log <- function(model, train, result, percentage) {
  # train$prediction_log <- predict(model, newdata = train, type="response")
  test_tresh$prediction_log <- predict(model, newdata = test, type="response")
  
  split_at = 0.5
  
  while (TRUE) {
    # train$pred_log_bin[train$prediction_log >= split_at] <- 1
    # train$pred_log_bin[train$prediction_log < split_at] <- 0
    
    test_tresh$pred_log_bin[test_tresh$prediction_log >= split_at] <- 1
    test_tresh$pred_log_bin[test_tresh$prediction_log < split_at] <- 0
    
    # c_table <- ctable(train$pred_log_bin, result, prop = "t")
    c_table <- ctable(test_tresh$pred_log_bin, result_test, prop = "t")
    
    cross_table <- c_table$cross_table
    
    found_positive <- cross_table[5]
    total_positive <- cross_table[6]
    
    found_perc <- found_positive/total_positive

    
    if (between(found_perc, percentage-0.01, percentage+0.01)) {
      print(cross_table)
      print(paste0("Treshhold found at splitting point:", split_at))
      return(split_at)
    } else if (found_perc < percentage) {
      split_at <- split_at - (percentage - found_perc)/10
    } else if (found_perc > percentage) {
      split_at <- split_at + (percentage + found_perc)/10
    }
    
  }
}

threshold_log <- set_treshhold_log(logr, train, result_train, 0.7)

```

Decision Tree
Grid-Search: beste kombination von Parametern finden
```{r}
set.seed(111)

grid_search <- list(minsplit = c(30, 33, 35, 40, 50, 70),
           maxdepth = c(3, 4, 5, 6),
           cp = c(0.01, 0.003, 0.001)) %>% 
  cross_d()

mod <- function(...) {
  rpart(data=train, übergewicht ~ ., control = rpart.control(...), method = "class")
}

grid_search <- grid_search %>% mutate(fit = pmap(grid_search, mod))

compute_accuracy <- function(fit, test_features, test_labels) {
  predicted <- predict(fit, test_features, type = "class")
  mean(predicted == test_labels)
}

test_features <- test %>% select(-übergewicht)
test_labels   <- test$übergewicht
grid_search <- grid_search %>%
  mutate(test_accuracy = map_dbl(fit, compute_accuracy,
                                 test_features, test_labels))

grid_search <- grid_search %>% 
  arrange(desc(test_accuracy), desc(minsplit), maxdepth, desc(cp))
grid_search[1:5,]
minsplit_1 <- grid_search$minsplit[1]
maxdepth_1 <- grid_search$maxdepth[1]
cp_1 <- grid_search$cp[1]

```

Prior Parameter finden um 70% der Übergewichtigen zu finden
```{r}
set.seed(111)

test_prior <- test

set_treshhold_tree <- function(train, result, percentage) {
  prior_perc = 0.4
  while (TRUE) {
    tree <- rpart(data=train, übergewicht ~ ., 
            control = rpart.control(minsplit = minsplit_1,
                                    maxdepth = maxdepth_1,
                                    cp = cp_1), 
            method = "class", 
            parms = list(prior = c(prior_perc, 1-prior_perc)))
  
    # train$prediction_tree <- predict(tree, newdata = train, type="class")
    
    prediction_tree <- predict(tree, test_features, type='class')
    test_prior$prediction_tree <- prediction_tree
    

    
    # c_table <- ctable(train$prediction_tree, result, prop = "t")
    c_table <- ctable(test_prior$prediction_tree, result_test, prop = "t")
    
    cross_table <- c_table$cross_table
    
    found_positive <- cross_table[5]
    total_positive <- cross_table[6]
    
    found_perc <- found_positive/total_positive

    if (between(found_perc, percentage-0.01, percentage+0.01)) {
      print(cross_table)
      print(paste0("Prior percentage fount at:", prior_perc))
      return(prior_perc)
    } else if (found_perc < percentage) {
      prior_perc <- prior_perc - (percentage - found_perc)/10
    } else if (found_perc > percentage) {

      prior_perc <- prior_perc + (percentage + found_perc)/10
    }
  } 
}

prior_tree <- set_treshhold_tree(train, result_train, 0.7)
```


Logistische Regression Resutate
```{r}
test$log_pred <- predict(logr, newdata = test, type="response")

test$log_pred_bin[test$log_pred >= threshold_log] <- 1
test$log_pred_bin[test$log_pred < threshold_log] <- 0

test$log_result[test$log_pred_bin==result_test$übergewicht] <- "Richtig"
test$log_result[test$log_pred_bin!=result_test$übergewicht] <- "Falsch"

log_table <- ctable(test$log_pred_bin, result_test)
print(log_table, file = 'Exports/log_table.html')

test$log_result <- relevel(as.factor(test$log_result), ref = "Falsch")


log_plot <- cbind(test, test_bmi) %>%
  ggplot(aes(x=BMI, fill=log_result))+
  geom_histogram(position = "fill", binwidth = 5, breaks = seq(13, 35, 3))+
  labs(title = "Logistische Regression: Übergewichts-Klassifikation Resultate nach BMI",
       y="Anteil", x="BMI", fill = "Resultat", 
       caption = "Quelle: SHP (W17),  N=1'920")+
  scale_y_continuous(labels = scales::percent_format(scale = 100, accuracy = 1))+
  theme_bw()
log_plot
ggsave("Exports/log_results_vis.png", plot = log_plot, width = 8, height = 5)

log_crosstable <- crosstable(data = test, c(log_pred_bin), by=übergewicht, total = "both") %>%
  as_flextable()
log_crosstable
save_as_docx(log_crosstable, path = "Exports/log_crosstable.docx")

```

Decision-Tree Resultate
```{r}
set.seed(111)

tree <- rpart(data=train, übergewicht ~ ., 
            control = rpart.control(minsplit = minsplit_1,
                                    maxdepth = maxdepth_1,
                                    cp = cp_1), 
            method = "class", 
            parms = list(prior = c(prior_tree, 1-prior_tree)))
test$tree_pred <- predict(tree, test_features, type='class')

test$tree_result[test$tree_pred==result_test$übergewicht] <- "Richtig"
test$tree_result[test$tree_pred!=result_test$übergewicht] <- "Falsch"


tree_table <- ctable(test$tree_pred, result_test)

test$tree_result <- relevel(as.factor(test$tree_result), ref = "Falsch")

tree_plot <- cbind(test, test_bmi) %>%
  ggplot()+
  geom_histogram(aes(x=BMI, fill=tree_result), position = "fill", breaks = seq(13, 35, 3))+
  labs(title = "Decision-Tree: Übergewichts-Klassifikation Resultate nach BMI",
       x="BMI", y="Anteil", fill="Resultat", 
       caption = "Quelle: SHP (W17),  N=1'920")+
  scale_y_continuous(labels = scales::percent_format(scale = 100, accuracy = 1))+
  theme_bw()
tree_plot
ggsave("Exports/tree_results_vis.png", plot = tree_plot, width = 8, height = 5)

tree_crosstable <- crosstable(data = test, c(tree_pred), by=übergewicht, total = "both") %>%
  as_flextable()
tree_crosstable
save_as_docx(tree_crosstable, path = "Exports/tree_crosstable.docx")

stargazer(logr, type = "html",
          out = "Exports/logr_table.doc")

summary(logr)
```

Visualisierung Decision-Tree
```{r}

set.seed(111)

# attributes(train$bildung)
# attributes(train$beruf_kat1)
# attributes(train$gemeinde_typ2)

# Ukodierung, da ansonsten die Variablenbeschreibungen keinen Platz haben auf der Visualisierung
recode_bildung <- c("0: Not completed primary (compulsory) education" = "0",
                    "1: Primary or first stage of basic education" = "1",
                    "2: Lower secondary or Second stage of basic education" = "2",
                    "3A: Upper secondary education (preparation for tertiary education)" = "3A",                             
                    "3B: Upper secondary education (preparation for further prof. education)" = "3B",                        
                    "3C: Upper secondary education (entrance into the labor market)" = "3C",                                 
                    "4A: Post-secondary education non tertiary (preparation for an institution for higher education)" = "4A",
                    "5A: First stage of tertiary education (general education)" = "5A",            
                    "5B: First stage of tertiary education (professional education)" = "5B",
                    "6: Second stage of tertiary education" = "6" )
recode_beruf <- c("no corresponding ISCO-value" = "A",
                  "other error, unplausible value" = "B",
                  "inapplicable" = "C",           
                  "no answer" = "D",                                
                  "Armed forces" = "E",                          
                  "Legislators, senior officials, managers" = "F",
                  "Professionals" = "G",                        
                  "Technicians and associate professionals" = "H", 
                  "Clercs" = "I",                         
                  "Service workers, market sales workers" = "J",    
                  "Skilled agricultural and fishery workers" = "K", 
                  "Craft and related trades workers" = "L",        
                  "Plant and machine operater assemblers" = "M",   
                  "Elementary occupations" = "N")

recode_gemeinde <- c("other error" = "A",
                  "filter error" = "B",
                  "inapplicable" = "C",           
                  "no answer" = "D",                                
                  "does not know" = "E",                          
                  "Centres" = "F",
                  "Suburban communes" = "G",                        
                  "Wealthy communes" = "H", 
                  "Peripheral urban communes" = "I",                         
                  "Tourist communes" = "J",    
                  "Industrial and tertiary sector communes" = "K", 
                  "Rural commuter communes" = "L",        
                  "Mixed agricultural communes" = "M",   
                  "Peripheral agricultural communes" = "N")

plot_data <- train %>%
  mutate(bildung = recode(bildung, !!!recode_bildung),
         beruf_kat1 = recode(beruf_kat1, !!!recode_beruf),
         gemeinde_typ2 = recode(gemeinde_typ2, !!! recode_gemeinde))

tree_for_plot <- rpart(data=plot_data, übergewicht ~ ., 
            control = rpart.control(minsplit = minsplit_1,
                                    maxdepth = maxdepth_1,
                                    cp = cp_1), 
            method = "class", 
            parms = list(prior = c(prior_tree, 1-prior_tree)))

rpart.plot(tree_for_plot, type = 5)
```


